臺灣彰化地方法院刑事判決　　　　　　　　　　　　　九十三年度易緝字第二六號
　　公　訴　人　臺灣彰化地方法院檢察署檢察官
　　被　　　告　甲○○
右列被告因竊盜案件，經檢察官提起公訴 (八十九年度偵字第四一一二號)，本院判
決如左：
    主  文
甲○○被訴竊盜不詳之人財物部分無罪。
其餘被訴部分公訴不受理。
    理  由
壹、公訴意旨略以：被告甲○○於民國八十九年五月二十三日凌晨一時三十分許，與
    樊維仁一同至彰化縣大城鄉○○村○○段一八八地號之鴨寮內，徒手竊取乙○○
    所有之電纜線二十二Ｋ約一百公尺（實為八十公尺）及不詳所有人之電纜線一０
    ０Ｋ、油壓剪一支。嗣於同日凌晨三時四十分許，在彰化縣彰化市○○○路停車
    場，為警在其等所駕駛之自小貨車上查獲，並扣得上開物品。因認被告涉有連續
    竊盜之犯嫌等語。
貳、無罪部分
一、公訴人認被告甲○○與共犯樊維仁有竊取不詳所有人之一百Ｋ電纜線及油壓剪一
    支之事實，無非係以其二人當時確有為警在其等所駕之車上查扣該一百Ｋ之電纜
    線及油壓剪，且被告與共犯樊維仁於警訊及偵查中均一致坦承確有一同至乙○○
    之上開鴨寮搬走該一百Ｋ之電纜線等物為其認定之依據。然訊之被告甲○○於本
    院審理時堅決否認有從乙○○鴨寮竊走該電纜線及油壓剪之犯行，辯稱：伊只有
    與樊維仁竊取伊姑丈乙○○所有之二十二Ｋ電纜線，被查獲時，伊正在車上睡覺
    ，並不知道其他東西如何而來，於警訊時樊維仁供說東西也是從乙○○處搬取的
    ，伊為附和其說詞始為相同之供述，但後來乙○○已說其他物品並非其所有等語
    。
二、按犯罪事實應依證據認定之，無證據不得認定犯罪事實；又不能證明被告犯罪者
    ，應諭知無罪之判決，此於刑事訴訟法第一百五十四條第二項及同法第三百零一
    條第一項分別定有明文。再者，被告或共犯之自白，不得作為有罪判決之唯一依
    據，仍應調查其他必要之證據，以察是否與事實相符，同法第一百五十六條第二
    項亦有明文規定。
三、經查：本件被告甲○○與共犯樊維仁前於警訊及偵查中，固均一致自白其二人確
    有於上述時、地，到被害人乙○○之上開鴨寮搬走該一百Ｋ電纜線及油壓剪，且
    其等為警查獲時，亦確有在其二人所駕之車上扣得該等物品，是公訴人此部分起
    訴，難謂無憑。惟查：被告與共犯雖於警訊、偵查中一致供承其二人有從被害人
    乙○○之鴨寮內搬走該等物品，然被害人乙○○卻自警訊時起，一再堅決否認上
    開物品為其所有，公訴人卻起訴被告於乙○○之鴨寮竊取該等物品，則該等物品
    究係如何而來，非無可疑，而被告與共犯當時之自白是否與事實相符，亦有疑義
    ；又被告為警查獲時，固然在其與共犯所共乘之車上查扣該等物品，然該等物品
    究係何人所有，並無所知，其來源為何，亦因被告前後所供不一致及起訴之被害
    人堅決否認為其所有而無法查明，是該等物品究係屬他人所有或持有中，亦或為
    他人所棄置之無主物，自屬未明，故尚難憑有扣得該等物品之事實，即執以作為
    被告與共犯前開自白之補強證據。是公訴人就此部分之舉證，尚不足以證明被告
    確有其所指之犯行，而本院復查無其他積極證據足以證明被告犯此部分之竊盜罪
    ，則依前揭說明，本院自應就此部分諭知被告無罪之判決。
參、公訴不受理部分
一、按三親等內姻親之間犯竊盜罪者，須告訴乃論；且告訴乃論之罪未經告訴者，法
    院應諭知不受理之判決，此刑法第三百二十四條第二項、刑事訴訟法第三百零三
    條第三款分別定有明文。
二、查本件被告甲○○與被害人乙○○乃係姪子與姑丈之三等姻親關係，此據被告供
    述及被害人乙○○陳述在卷，而被害人乙○○自警訊時起即明確表明不願提起告
    訴，是縱被告甲○○業已坦承確有與共犯樊維仁共同竊取被害人乙○○所有之上
    開電纜線之事實，然依前揭說明，被告甲○○此部分被訴之犯罪事實仍應為不受
    理之諭知。
據上論斷，應依刑事訴訟法第三百零一條第一項、第三百零三條第三款。
本案經檢察官黃玉琪到庭執行職務。
中      華      民      國      九十三      年      八      月  二十    日
                                臺灣彰化地方法院刑事第一庭
                                    審判長法官  葉  榮  郎
                                    法      官  陳  秋  錦
                                    法      官  葛  永  輝
右正本證明與原本無異。
如不服本判決，應於送達後十日內向本院提出上訴狀( 須附繕本 )。
告訴人或被害人對於判決如有不服具備理由請求檢察官上訴者，其上訴期間之計算係
以檢察官收受判決正本之日期為準。
                     法院書記官  施  惠  卿
中      華      民      國      九十三      年      八      月  二十    日
